【裁判字號】    97,訴,688
【裁判日期】    970411
【裁判案由】    毒品危害防制條例
【裁判全文】
臺灣板橋地方法院刑事判決               97年度訴字第688號
公  訴  人  臺灣板橋地方法院檢察署檢察官
被      告  甲○○起訴書誤載.
上列被告因違反毒品危害防制條例案件，經檢察官提起公訴（96
年度毒偵字第9092號），本院依簡式審判程序審理後，判決如下
：
    主    文
甲○○施用第一級毒品，累犯，處有期徒刑拾月。扣案針筒及分
裝杓各壹支，均沒收之。
    事    實
一、甲○○前因施用毒品案件，經本院以88年度毒聲字第3103號
    裁定送觀察、勒戒後，認有繼續施用毒品之傾向，由本院以
    88年度毒聲字第3573號裁定令入戒治處所施以強制戒治，期
    間經本院以88年度毒聲字第7100號裁定停止戒治處分並付保
    護管束，於民國88年11月24日釋放出臺灣臺北戒治所，而於
    89年6 月8 日期滿未經撤銷視為執行完畢，並由臺灣板橋地
    方法院檢察署檢察官於89年7 月21日以89年度戒毒偵字第46
    9 號為不起訴處分確定，惟其於前開強制戒治執行完畢釋放
    後5 年內之92年9 月15日起至93年9 月17日止，復因施用第
    一級毒品海洛因（下簡稱海洛因）多次，經本院以93年度簡
    上字第227 號判決判處有期徒刑1 年確定；其另因竊盜案件
    ，經本院以93年度簡字第2983號判決判處有期徒刑3 月確定
    ，復因持有第二級毒品案件，經本院以93年度簡字第1138號
    判決判處有期徒刑6 月確定，前開二刑期經本院以93年度聲
    字第1773號裁定應執行有期徒刑7 月，於94年4 月2 日縮刑
    期滿執行完畢。
二、詎甲○○仍不知悔改，基於施用第一級毒品之犯意，於96年
    11月6 日中午12時許，在臺北縣三重市○○路○ 段5 巷「大
    同公園」廁所內，以針筒注射之方式，施用海洛因1 次。嗣
    於同日晚間7 時50分許，在大同公園前為警查獲，並當場扣
    得甲○○所有供其施用海洛因所用之針筒及分裝杓各1 支。
三、案經臺北縣政府警察局三重分局報請臺灣板橋地方法院檢察
    署檢察官偵查後提起公訴。
    理    由
一、本案被告甲○○所犯係死刑、無期徒刑、最輕本刑為3 年以
    上有期徒刑以外之罪，其於準備程序中就被訴事實為有罪之
    陳述，經本院告知簡式審判程序之旨，並聽取公訴人、被告
    之意見後，經合議庭裁定由受命法官獨任進行簡式審判程序
    審理，合先敘明。
二、上揭犯罪事實，業據被告甲○○於警詢及本院審理時，均坦
    承不諱，並有扣押筆錄暨扣押物品目錄表1 份及扣案物照片
    1 張附卷可憑，而被告為警查獲經採集尿液送台灣檢驗科技
    股份有限公司囑託鑑定結果，確呈鴉片類陽性反應，亦有該
    公司96年11月23日濫用藥物尿液檢驗報告1 份在卷可稽，均
    足以佐證被告自白與事實相符，堪以採信。又被告前因施用
    毒品案件，經本院以88年度毒聲字第3103號裁定送觀察、勒
    戒後，認有繼續施用毒品之傾向，由本院以88年度毒聲字第
    3573號裁定令入戒治處所施以強制戒治，期間經本院以88年
    度毒聲字第7100號裁定停止戒治處分並付保護管束，於88年
    11月24日釋放出臺灣臺北戒治所，而於89年6 月8 日期滿未
    經撤銷視為執行完畢，並由臺灣板橋地方法院檢察署檢察官
    於89年7 月21日以89年度戒毒偵字第469 號為不起訴處分確
    定，惟其於前開強制戒治執行完畢釋放後5 年內之92年9 月
    15日起至93年9 月17日止，復因施用海洛因多次，經本院以
    93年度簡上字第227 號判決判處有期徒刑1 年確定，有本院
    前開判決書及臺灣高等法院被告前案紀錄表各1 份附卷可稽
    ，足徵被告係於強制戒治執行完畢釋放後5 年內，復因施用
    第一級毒品經法院判處罪刑後，再為本案施用第一級毒品犯
    行之事證明確，已非毒品危害防制條例第20、23條所定之「
    初犯」或「5 年後再犯」情形（最高法院95年度第7 次刑事
    庭會議紀錄參照），自應依法論科。
三、核被告甲○○所為，係犯毒品危害防制條例第10條第1 項之
    施用第一級毒品罪。被告為施用海洛因而持有海洛因之行為
    ，係其施用第一級毒品犯行之當然結果，不另論罪。查被告
    前因竊盜案件，經本院以93年度簡字第2983號判決判處有期
    徒刑3 月確定，復因持有第二級毒品案件，經本院以93年度
    簡字第1138號判決判處有期徒刑6 月確定，前開二刑期經本
    院以93年度聲字第1773號裁定應執行有期徒刑7 月，於94年
    4 月2 日縮刑期滿執行完畢，有前開臺灣高等法院被告前案
    紀錄表在卷足徵，其於有期徒刑執行完畢5 年內故意再犯本
    案有期徒刑以上之罪，依刑法第47條第1 項規定成立累犯，
    並應加重其刑。爰審酌被告前已有因施用毒品經法院判處刑
    罰之前科紀錄，竟仍不思尋求正當之身心發展，再次施用足
    以導致精神障礙、性格異常，甚至造成生命危險之海洛因，
    戕害一己之身心健康，對社會治安可能之危害程度非微，兼
    衡其於犯後尚知坦認犯行等一切情狀，量處如主文所示之刑
    ，以資懲儆。查扣案針筒及分裝杓各1 支，皆為被告所有供
    其施用第一級毒品所用之物，業據被告陳明在卷，均應依刑
    法第38條第1 項第2 款規定，併予宣告沒收之。
據上論斷，應依刑事訴訟法第273 條之1 第1 項、第299 條第1
項前段，毒品危害防制條例第10條第1 項，刑法第11條前段、第
47條第1 項、第38條第1 項第2 款，判決如主文。
本案經檢察官顏世翠到庭執行職務。
中    華    民    國    97    年    4     月    11    日
                      刑事第十五庭  法  官  張 兆 光
上列正本證明與原本無異。
如不服本判決，應於判決送達後10日內敘明上訴理由，向本院提
出上訴狀 (應附繕本)，上訴於臺灣高等法院。
                                    書記官  曹 秋 冬
中    華    民    國    97    年    4     月    15    日
附錄本案論罪科刑法條：
毒品危害防制條例第10條第1 項
施用第一級毒品者，處6 月以上5 年以下有期徒刑。


司法院資訊處製作；財團法人民間司法改革基金會備份。
